臺灣彰化地方法院刑事簡易庭裁定
110年度秩聲字第6號
原處分機關  彰化縣警察局和美分局
聲明異議人
即受處分人  NGUYEN  THANH  CHIEN（中文姓名：阮青戰）
                    男  (中華民國00年0月0日生)
                    護照號碼：M0000000號(越南籍)
                    住彰化縣○○鄉○○村○○路00號
                    居彰化縣○○鄉○○路000○0號
             黎春成 男  (中華民國00年0月00日生)
                    身分證統一編號：Z000000000
                    住彰化縣○○鄉○○○○街000號
上列聲明異議人即受處分人因違反社會秩序維護法案件，對於原
處分機關即彰化縣警察局和美分局民國110年11月12日和警分偵
字第0000000000B號、0000000000J號處分書聲明異議，經原處分
機關以民國110年11月24日和警分偵字第1100028686號函移送審
理，本院裁定如下：
    主  文
原處分關於沒入LE XUAN THANH（中文姓名：黎春成）所有賭資
逾新臺幣壹萬零貳佰元部分撤銷。
其餘異議駁回。
    理  由
一、原處分意旨略以：聲明異議人即受處分人(下稱異議人)阮青
    戰、黎春成於民國110年11月5日22時59分許，在彰化縣○○鄉
    ○○村○○段00地號鐵皮屋內之非公共場所或非公眾得出入之職
    業賭博場所(下稱本案賭場)，與犯罪嫌疑人謝思賢、高德和
    、陳永男及賭客柯明豪等12人共同以俗稱「妞妞」方式賭博
    財物，經警查獲，爰依社會秩序維護法第84條、第22條規定
    ，各處罰鍰新臺幣（下同）9,000元，並沒入異議人阮青戰
    所有之賭資3萬8080元、異議人黎春成所有之賭資26萬200元
    等語。
二、本件異議意旨略以：
(一)異議人阮青戰部分：遭查扣之賭資3萬8080元是異議人生活
    費用並非賭資，原處分認定為賭資予以沒入，實有未洽，爰
    依法聲明異議，請求撤銷原處分。
(二)異議人黎春成部分：遭查扣賭資26萬200元是異議人向他人
    借款要繳付車貸使用，原處分認定為賭資予以沒入，實有未
    洽，爰依法聲明異議，請求撤銷原處分。
三、按「被處罰人不服警察機關之處分者，得於處分書送達之翌
    日起五日內聲明異議。聲明異議，應以書狀敘明理由，經原
    處分之警察機關向該管簡易庭為之」、「原處分之警察機關
    認為聲明異議有理由者，應撤銷或變更其處分；認為不合法
    定程式或聲明異議權已經喪失或全部或一部無理由者，應於
    收受聲明異議書狀之翌日起三日內，送交簡易庭，並得添具
    意見書」，社會秩序維護法第55條及第56條分別定有明文。
    則聲明異議既應先向原處分警察機關提出，由原處分警察機
    關先行審認聲明異議有無理由，若有理由，則自行撤銷或變
    更其處分；若認為不合法或無理由，始送交簡易庭處理，則
    聲明異議是否逾期，應以聲明異議狀到達原處分之警察機關
    之時間為準。本件警察機關之處分書係於110年11月16日8 
    時50分許送達異議人阮青戰並由異議人阮青戰親自簽收、11
    0年11月17日下午15時30分許送達異議人黎春成並由其同居
    人簽收，此有彰化縣警察局和美分局送達證書在卷可憑（本
    院卷第33、37頁），而發生送達之效力。而異議人均於收受
    後5 日內之110年11月19日提出異議，未逾前述法定期間，
    合先敘明。
四、按於非公共場所或非公眾得出入之職業賭博場所，賭博財物
    者，處新臺幣9,000 元以下罰鍰；因違反本法行為所生或所
    得之物，以屬於行為人所有者為限，沒入之；供違反本法行
    為所用之物，以行為人所有者為限，得沒入之。但沒入，應
    符合比例原則，社會秩序維護法第84條、第22條第1項第1款
    、第2項前段、第3 項分別定有明文。次按刑事訴訟法第154
    條第2 項關於「犯罪事實應依證據認定之，無證據不得認定
    犯罪事實」之規定，於法院受理違反社會秩序維護法案件所
    準用；又簡易庭認為聲明異議無理由者，應以裁定駁回之。
    認為有理由者，以裁定將原處分撤銷或變更之，社會秩序維
    護法第92條、第57條第2項分別規定甚明。經查：
（一）謝思賢、高德和、陳永男（下稱謝思賢等3人）在彰化縣○
      ○鄉○○村○○段00地號鐵皮屋內，共同經營非公共場所或非
      公眾得出入之職業賭博場所，以俗稱「妞妞」之方式，供
      多名賭客賭博財物，且異議人阮青戰、黎春成均有參與賭
      博，嗣於110年11月5日下午10時59分許為警查獲等情，業
      據謝思賢等3 人坦承不諱，核與證人即賭客柯明豪等人於
      警詢之指述相符，復有現場照片、現場監視器影像照片、
      搜索扣押筆錄及扣案證物可佐，且為異議人阮青戰、黎春
      成所不爭執，此部分事實堪予認定。
（二）異議人阮青戰部分：異議人阮青戰固不否認有參與賭博，
      然辯稱：查扣之賭資3萬8080元是異議人生活費用並非賭
      資云云。然查，本案查獲之「妞妞」賭博方式為莊家讓不
      特定人下注，每注每人最少下注100元，最多200元，再依
      序每人發5支撲克牌組合，3支撲克牌組合後有10點、20點
      、30點者，餘下2支撲克牌組合之點數多寡與莊家比大小
      輸贏，組合之點數如果超過7點則押注金加倍賠償，如果
      組合後之點數為10點、20點則稱「妞妞」，莊家需輸3倍
      之押注金額，如果5支撲克牌組合之點數為50點，稱為「5
      龍」，莊家需付5倍之押注金額給押注者，莊家如果拿到
      「妞妞」或「5龍」，押注者一樣要支付莊家相同倍數之
      押注金額作為輸贏，有謝思賢、陳永男、柯明豪、陳文流
      、阮德九、阮耀榆、林真寧、陳玄子、陳文晉等於警詢時
      之供述在卷可佐，可知每次輸贏至多為1000元，又本件被
      查獲之賭資有數千元、近萬元，有搜索扣押筆錄及扣案證
      物可佐，而異議人阮青戰自陳知悉前述「妞妞」賭博規則
      ，看到很多人就進去，自該日21時30分許至遭查獲時約1.
      5小時，已押注很多次，約10次左右等語，顯然自始即係
      為參與賭博始前往本案賭場，對於輸贏金額已有預見，而
      遭查扣之金額3萬8080元，與上開輸贏金額及其他賭客攜
      帶前來賭博之賭資金額相當，異議人阮青戰亦未提出其他
      可供本院參考之客觀證據，證明上開現金非屬賭資，其空
      口所辯顯不足採。是異議人阮青戰遭查扣之金額3萬8080
      元確為賭資，堪以認定。則原處分機關依社會秩序維護法
      第84條之規定，對異議人阮青戰裁處罰鍰9,000元，及沒
      入異議人賭資3萬8080元，於法並無不合，聲明異議人以
      前揭情詞指摘原處分不當，請求撤銷原處分，為無理由，
      應予駁回。
（三）異議人黎春成部分：異議人黎春成固不否認有參與賭博，
      然辯稱：查扣之賭資26萬200元是異議人向他人借款要用
      來繳納車輛貸款並非賭資等語。本院審酌異議人黎春成於
      警詢時即供稱：是第一次參與賭博，規則不太清楚，當天
      係跟友人約在本案賭場要喝酒，到了現場才知道有在賭博
      ，是經過現場其他人邀約才下去玩，扣案現金是向他人借
      款要去繳貸款的等語，並提出貸款資料、借款對話訊息、
      車輛行照等為佐，並經本院向和潤企業股份有限公司函查
      ，可證確實原有車輛貸款非虛，且有證人即債權人柯賢君
      於本院訊問程序中證稱:與異議人黎春成認識十幾年，確
      實於110年11月5日借款25萬元給異議人黎春成償還車輛貸
      款等語，再審酌本案賭場每次輸贏至多為1000元，且被查
      獲之賭資有數千元、近萬元，均如前述，則異議人遭查扣
      之26萬200元顯然高於賭資，是異議人辯稱其中25萬元並
      非賭資而係向他人借貸要用以償還車輛貸款而非賭資等語
      ，所言非虛，則原處分機關遽依社會秩序維護法第22條沒
      入異議人黎春成25萬元之扣案現金，即難認允當，惟其餘
      1萬200元則與上開賭資相當，此部分應予維持。綜上，異
      議人對原處分聲明異議，其中關於賭資沒入逾1萬200元之
      部分，原處分有如上所述之違誤，爰將該部分撤銷；又原
      處分對其裁處罰鍰9,000 元，並無違法不當，是異議人之
      其餘異議意旨並無理由，應予駁回。
五、據上論斷，依社會秩序維護法第57條第2項，裁定如主文。
中　　華　　民　　國　　111 　年　　4 　　月　　28　　日
　　　　　　　　　臺灣彰化地方法院刑事簡易庭
                      法　官  許家偉
以上正本證明與原本無異。
不得抗告。
中　　華　　民　　國　　111 　年　　4 　　月　　28　　日
                      書記官  張良煜